【裁判字號】    95,裁,1420
【裁判日期】    950705
【裁判案由】    營利事業所得稅
【裁判全文】
最  高  行  政  法  院  裁  定
                                     95年度裁字第01420號
上  訴  人  全省企業水電股份有限公司
代  表  人  乙○○○
被 上訴 人  財政部臺灣省北區國稅局
代  表  人  甲○○
上列當事人間因營利事業所得稅事件，上訴人對於中華民國93年
12月7日臺北高等行政法院92年度訴字第3931號判決，提起上訴
，本院裁定如下：
    主  文
上訴駁回。
上訴審訴訟費用由上訴人負擔。
    理  由
一、按對於高等行政法院判決之上訴，非以其違背法令為理由，
    不得為之，行政訴訟法第242條定有明文。同法第243條第1
    項規定，判決不適用法規或適用不當者，為違背法令；而判
    決有第243條第2項所列各款情形之一者，其判決當然違背法
    令。又提起上訴，應以上訴狀表明上訴理由並應添具關於上
    訴理由之必要證據，復為同法第244條第1項第4款及第2項所
    明定。準此，當事人提起上訴，如以原審判決有行政訴訟法
    第243條第1項不適用法規或適用不當為理由時，其上訴狀應
    有具體之指摘，並揭示該法規之條項或其內容；如以原審判
    決有第243條第2項所列各款情形之當然違背法令為理由時，
    其上訴狀應揭示合於該款之事實。如上訴狀未依此項方法表
    明，或其所表明者，顯與上開法條規定之情形不相合時，即
    難認為已對原審判決之違背法令有具體之指摘，其上訴自難
    認為合法。
二、被上訴人以財政部臺灣省南區國稅局通報資料及財政部財稅
    資料中心提供異常薪資所得查核清單，查得上訴人民國87年
    度營利事業所得稅結算申報，有以不實憑證虛報及列報張文
    生等7人薪工資計新臺幣（下同）1,370,000元、伙食費100,
    800元及加班費92,046元（下稱系爭工資），致短漏報所得
    額，乃重行核定全年所得額為1,098,951元，補徵稅額264,7
    38元；並就上訴人虛報工資致短漏報所得額及未依規定取得
    憑證部分，裁處漏稅罰264,700元（計至百元止）及行為罰2
    4,774元，合計罰鍰289,474元。上訴人不服，申請復查，未
    獲變更，提起訴願，經決定將罰鍰部分撤銷，由被上訴人另
    為處分，其餘訴願駁回，上訴人就駁回部分不服，提起行政
    訴訟，經原審判決駁回。
三、上訴意旨略以：系爭工資屬外包工程款性質，係由小包列具
    印領清冊向上訴人請款，上訴人業已給付並依法開具扣繳憑
    單在案，雖因工頭袁明文蓄意隱瞞致有以人頭取得系爭工資
    情事，然依實質課稅原則，仍應准予認列，始符法制。再者
    ，上訴人申報之營業毛利已逾同業利潤毛利水準甚多，僅因
    不慎取得瑕疵憑證，應無礙按申報數之成本認列，原審判決
    顯有未當云云。
四、經核原審判決對於上訴人未能具體證明聘僱及支付工資事實
    ，認被上訴人依發現之違章資料，重行補徵上訴人稅額264,
    738元，並無不合，及上訴人所主張各節何以不足採等情，
    業已論述明確，上訴理由無非對原審取捨證據、認定事實之
    職權行使，指摘其為不當，難認為對該部分高等行政法院判
    決之如何違背法令已有具體之指摘，依首揭說明，其上訴為
    不合法，應予駁回。
五、依行政訴訟法第249條第1項前段、第104條、民事訴訟法第9
    5條、第78條，裁定如主文。
中    華    民    國    95    年    7     月    5     日
                  第三庭審判長法  官  趙  永  康
                              法  官  鄭  小  康
                              法  官  侯  東  昇
                              法  官  黃  淑  玲
                              法  官  林  文  舟
以  上  正  本  證  明  與  原  本  無  異
中    華    民    國    95    年    7     月    5     日
                              書記官  莊  俊  亨


司法院資訊處製作；財團法人民間司法改革基金會備份。
